Marcos Colella

Desenvolvedor Front End

https://github.com/ColellaDev marcos.colella@gmail.com.br

narcos.coieiia@gmaii.com.br 99464-2726 (11)

SOBRE MIM

Profissional apaixonado por tecnologia e programação, recentemente fiz uma transição de carreira para seguir minha verdadeira vocação. Desenvolvi diversos projetos e adquiri experiência através de cursos, aprimorando minhas habilidades como desenvolvedor de software. Minhas experiências anteriores me permitiram aprimorar habilidades essenciais, como trabalho em equipe, resolução de problemas, comunicação, gerenciamento de tempo e cumprimento de prazos.

HABILIDADES TÉCNICAS

- HTML/CSS
- JavaScript
- React
- Styled Components
- · Git / Github
- NodeJS
- Vite
- Figma
- Jest

EDUCAÇÃO

Universidade São Judas Tadeu

Bacharel em Sistema de Informação

Rocketseat

Formação Explorer Full Stack Formação React

Alura

Formação Front-End Completa

EXPERIÊNCIA PROFISSIONAL

Desenvolverdor Front End

2023 - Presente

- Criação de interfaces responsivas para várias resoluções e dispositivos.
- Capacidade de aprender e se adaptar a novas tecnologias e conceitos.
- Aplicação de conceitos de clean code e reutilização de código.

Projeto mais recente: **Rocket Stars** <u>Veja o projeto</u> / <u>Veja o código</u> (Vídeo no Readme) Aplicação full-stack desenvolvida para criar notas e avaliar os filmes que você assistiu.

Gerente Administrativo e Logístico

Ephiciência Express, 2013 - 2023

- Resolução de problemas e otimização de processos.
- Gerenciamento eficaz do tempo para garantir prazos de entrega.
- Comunicação colaborativa para promover um ambiente de trabalho produtivo.
- Gerenciamento de relacionamento com clientes.

Supervisor de Marketing

Semp Toshiba, 2008-2013

- Trabalho em equipe para desenvolver estratégias entre os times de marketing e vendas.
- Coordenação de reuniões semanais para desenvolvimento de planos e estratégias.
- Coleta e análise de feedback de clientes e vendedores para aprimorar campanhas futuras.
- Elaboração de relatórios enfatizando análises de desempenho e impacto nas vendas.

IDIOMAS

Inglês Avançado